【裁判字號】    95,訴,33
【裁判日期】    950420
【裁判案由】    違反槍砲彈藥刀械管制條例
【裁判全文】
臺灣基隆地方法院刑事判決                95年度訴字第33號
公  訴  人  臺灣基隆地方法院檢察署檢察官
被      告  乙○○
指定辯護人  本院公設辯護人  丙○○
上列被告因違反槍砲彈藥刀械管制條例案件，經檢察官提起公訴
（94年度偵字第4195號），本院判決如下：
    主  文
乙○○未經許可，寄藏其他可發射子彈具有殺傷力之改造玩具手
槍，處有期徒刑參年，併科罰金新台幣伍萬元，罰金如易服勞役
，以銀元參佰元即新台幣玖佰元折算壹日。
扣案改造玩具手槍壹支（含彈匣壹個，槍枝管制編號0000000000
）及制式子彈壹顆，均沒收。
    事  實
一、乙○○明知可發射金屬或子彈，具有殺傷力之改造手槍為槍
    砲彈藥刀械管制條例第4條第1項第1款所稱之槍砲，同條項
    第2款之彈藥係各式槍砲所使用之砲彈、子彈及其他具有殺
    傷力及破壞性之各類彈、爆裂物，未經許可均不得任意寄藏
    ，竟於民國94年8月15日22時許，在基隆市○○路「大大遊
    樂場」旁巷道內，受年籍不詳綽號「小龍」友人囑咐代為保
    管已更換土造金屬槍管之仿貝瑞塔（BERETTA）92FS型半自
    動具殺傷力之改造玩具手槍1把（含彈匣壹個，槍枝管制編
    號0000000000）、具殺傷力制式子彈1顆（另有土造子彈1
    顆，然該土造子彈不具殺傷力），而非法寄藏之。嗣乙○○
    恐遭警查獲，而於94年8月20日（起訴書誤載為94年8月16日
    ），將上開手槍及子彈，持往王運生位在基隆市○○鎮○○
    路52號之住處，囑由王運生保管，王運生因而在其住處非法
    寄藏該等槍彈（本院95年度訴字第84號繫屬在案）。其後，
    乙○○因猜忌王運生恐將上開槍彈出賣，乃於94年9月4日20
    時許，由劉俊傑（由本院於94年12月1日以94年度訴字第871
    號判處有期徒刑10月，併科新台幣5萬元，緩刑3年確定）陪
    同下，共至王運生所服務之位在基隆市○○區○○街122之5
    號之冠威計程車行之附近找王運生拿回上開槍彈，王運生乃
    囑其同事林延昌以計程車載其與劉俊傑（乙○○留在上開計
    程車行）至其位在基隆市○○鎮○○路52號之住處，王運生
    親將上開槍彈交予劉俊傑，渠等再共同返回上開冠威計程車
    行，劉俊傑即與乙○○共同離去，乙○○旋將上開槍彈交由
    劉俊傑保管。嗣於94年9月7日下午4時許，劉俊傑騎乘車號
    AC3-885號機車搭載友人謝家豪至基隆市○○路中山國中前
    停候友人時，經警臨檢，其明知背包內置有前開槍、彈，於
    員警要求查看背包尚不知其持有槍彈前，仍主動打開背包交
    出，員警一眼即見包內槍彈而予查扣，帶回警局後，劉俊傑
    第一次於94年9月7日下午6時45分許接受警訊時，故意隱匿
    其好友乙○○交上開槍彈予其保管之事實，而供稱該槍彈係
    王運生交予其保管；警方遂通知王運生於94年9月26日晚間8
    時33分許至警局接受詢問，王運生於該次警訊中因畏懼承擔
    罪責，矢口否認上開槍彈與其有關，然其嗣後自知法網難逃
    ，乃於94年10月3日下午9時35分許主動至警局接受警詢並自
    白上開自乙○○處收受上開槍彈、嗣後返還槍彈予乙○○、
    劉俊傑之詳細過程；警方乃於94年10月6日凌晨0時20分許，
    以王運生之供詞偵詢劉俊傑，劉俊傑始將其與乙○○向王運
    生取回槍彈、乙○○將槍彈轉交其保管之上開情節供出；警
    方又於94年10月6日下午5時30分約詢林延昌，林延昌亦明確
    供出乙○○、劉俊傑向王運生取回槍彈之上情；警方於94
    年9月27日下午5時55分許偵詢乙○○時，乙○○未承認其將
    上開槍彈先後交予王運生、劉俊傑保管之事實，嗣警方取得
    王運生、劉俊傑、林延昌上開與真實相符之口供後，乃再於
    94年10月8日下午2時45分許偵詢乙○○，乙○○始承認上情
    。
二、案經基隆市警察局報請臺灣基隆地方法院檢察署檢察官偵查
    起訴。
    理  由
一、訊據被告乙○○對於上開事實坦承不諱，核與證人王運生、
    劉俊傑、林延昌之警、偵訊證詞相符，且扣案手槍及子彈，
    經送內政部警政署刑事警察局鑑定結果，手槍一枝（含彈匣
    壹個，槍枝管制編號0000000000），認係由仿BERETTA廠92F
    S型半自動手槍製造之金屬玩具手槍，更換土造金屬槍管改
    造而成之改造手槍，可供擊發適用子彈使用，認具殺傷力；
    又子彈一顆，係制式子彈，認具殺傷力（另顆土造子彈，則
    無法擊發，不具殺傷力），此有該局刑鑑字第０九四０一三
    七一二二號槍彈鑑定書一件在卷可稽，是本案事證明確，被
    告犯行洵堪認定。
二、核被告之行為，係犯槍砲彈藥刀械管制條例第八條第四項之
    寄藏（檢察官認係「寄藏」尚有未洽）其他可發射子彈具有
    殺傷力之改造玩具手槍及同法第十二條第四項之寄藏子彈二
    罪，其持有為寄藏之當然結果。被告同時寄藏槍、彈，乃一
    行為觸犯數不同罪名之想像競合犯，應從一重之寄藏可發射
    子彈具有殺傷力之改造玩具手槍一罪處斷。爰審酌被告持有
    槍彈對社會治安所生之危害非輕、其尚無受有期徒刑以上罪
    刑宣告之前科紀錄（有台灣高等法院被告前案紀錄表一紙可
    憑）、犯後態度尚稱良好等一切情狀，量處如主文所示之刑
    ，並諭知罰金刑如易服勞役之折算標準。扣案具殺傷力之其
    他可發射子彈具有殺傷力之改造玩具手槍一枝及制式子彈一
    顆，均係屬非經許可不得寄藏之違禁物，不問屬於犯人與否
    ，均應依刑法第三十八條第一項第一款之規定宣告沒收之。
據上論斷，應依刑事訴訟法第二百九十九條第一項前段，槍砲彈
藥刀械管制條例第八條第四項、第十二條第四項，刑法第十一條
前段、第五十五條、第四十二條第二項、第三十八條第一項第一
款，罰金罰鍰提高標準條例第二條，現行法規所定貨幣單位折算
新台幣條例第二條，判決如主文。
本案經檢察官甲○○到庭執行職務
中    華    民    國    95    年    4     月    20    日
                  刑事第四庭審判長法    官  鄭景文
                                  法    官  王美婷
                                  法    官  曾雨明
以上正本證明與原本無異。
對於本件判決如有不服，應於收受送達後10日內，向本院提出上
訴書狀，上訴於臺灣高等法院。
中    華    民    國    95    年    5     月    1     日
                                  書 記 官  王靜敏
附錄論罪法條：
槍砲彈藥刀械管制條例第8條第4項
未經許可，持有、寄藏或意圖販賣而陳列第 1 項所列槍枝者，處
 3年以上10年以下有期徒刑，併科新臺幣700萬元以下罰金。
槍砲彈藥刀械管制條例第12條第4項
未經許可，持有、寄藏或意圖販賣而陳列子彈者，處 5 年以下有
期徒刑，併科新台幣 300 萬元以下罰金。


司法院資訊處製作；財團法人民間司法改革基金會備份。
